---
title: "Setup Inicial"
output: html_notebook
---

## 1. Criar repositório no Github

## 2. Criar projeto no RStudio do PC usando a URL do repositório do Github

## 3. Criar website a partir do RStudio

```{r}
# install.packages("distill")
library(distill)
create_website(dir = ".", title = "Andrei Moreira Teste", gh_pages = TRUE)
```

Ao final da criação será solicitado para reiniciar o RStudio. Fecha e abre de novo o projeto na pastinha

Site criado. Agora precisa carregar novamente a biblioteca

e depois clicar em Build > Build Website para ver a "carinha" dele.
```{r}
library(distill)
```

e depois clicar em Build > Build Website para ver a "carinha" dele.

IMAGEM

É um website bem simples e precisa de ajustes.

Conseguimos pegar templates para aplicar. Minha sugestão é escolher algum postcard do Sean Kross:
- pesquisar no google: seankross postcards e entrar no seu Github.
- eu pessoalmente gosto do Trestles e Solana

Após isso, é preciso instalar o pacote "postcards"

```{r}
install.packages("postcards")
```

Em seguida precisamos apagar o arquivo index.Rmd 
IMAGEM

Para recriá-lo agora usando o template.

```{r}
create_article(file = "index", template = "trestles", package = "postcards")
```
IMAGEM


No arquivo index.Rmd incluir a linha site como no exemplo abaixo:
IMAGEM

Importante manter a identação que está no exemplo para funcionar corretamente.

```{r}
render_site(encoding = 'UTF-8')
```

